臺灣彰化地方法院刑事判決　　　　　　　　　　　　九十一年度訴字第一一一三號
　　公　訴　人　臺灣彰化地方法院檢察署檢察官
　　被　　　告　戊○○
右列被告因搶奪等案件，經檢察官提起公訴（九十一年度偵字第四三七五號、第四五
七三號及九十一年度偵緝字第二七五號），本院判決如左：
    主      文
戊○○共同連續意圖為自己不法之所有，而搶奪他人之動產，累犯，處有期徒刑壹年
陸月，扣案之安全帽壹頂沒收；又竊盜，累犯，處有期徒刑陸月。應執行有期徒刑壹
年拾月，扣案之安全帽壹頂沒收。
    事      實
一、戊○○曾於民國八十八年間，因傷害案件，經法院判處有期徒刑三月確定，甫於
    八十九年十月十三日執行完畢，其竟不知悔改，與顏在賢（因連續犯同一案件業
    經判決確定，其所涉本案業經檢察官為不起訴處分）共同基於意圖為自己不法之
    所有之概括犯意聯絡，連續於如附表所示之時、地，由戊○○、顏在賢二人共乘
    機車，頭戴安全帽，將機車騎近被害人，並由後座之人趁如附表所示之被害人丁○○、乙○○、甲○○、丙○○等人不備之際，搶奪被害人丁○○等人所攜帶之
    皮包（所搶財物詳如附表），得手後即騎機車加速逃逸，戊○○、顏在賢二人除
    將現金、丁○○之國民身分證及行動電話留供己用外，其餘證件等其認為無價值
    之物則丟棄。嗣顏在賢先於九十一年一月三十日下午四時三十分許，在彰化縣北
    斗鎮○○路○段二九五號前為警查獲，並起獲被害人丁○○之國民身分證一張及
    扣得顏在賢所有供與戊○○搶奪用之安全帽一頂；警方再於九十一年二月五日上
    午八時三十分許，在彰化縣北斗鎮○○路九十六號前查獲戊○○。
二、戊○○於九十一年六月十日下午一時許，在彰化縣田尾鄉○○村○○路○段四九
    二號前，見蔡雅琪所有之車牌號碼ＴＳＷ─八八六號輕型機車上插有鑰匙，竟意
    圖為自己不法之所有，以該車上之鑰匙啟動電門之方式，竊取該機車，得手後供
    己騎用。嗣戊○○於翌日上午六時許，騎乘該竊得之機車行經彰化縣北斗鎮北斗
    家商前，為車主蔡雅琪撞見，戊○○竟不理會蔡雅琪向其索討該機車，仍騎該機
    車離開，戊○○並於同年月十八日將該機車棄置在彰化縣北斗鎮○○路○段四十
    號合濟醫院後方空地。嗣後警方依據車主蔡雅琪所提供之線索，得知該機車為戊○○所竊，始通知戊○○至警局說明，始查獲本案。
三、案經彰化縣警察局員林分局、北斗分局報請台灣彰化地方法院檢察署檢察官偵查
    及檢察官自動檢舉偵查起訴。
    理      由
一、訊據被告戊○○對於右揭竊盜及搶奪被害人丁○○、乙○○、甲○○之皮包之事
    實均坦承不諱，惟矢口否認有何搶奪被害人丙○○之皮包之犯行，辯稱：伊並無
    搶奪丙○○之皮包，丙○○之手機是顏在賢給伊的，因該手機故障，所以我有將
    該手機拿去修理，修理費用約新台幣（以下同）八百元，之後我將該手機賣三百
    元云云。惟查，右揭事實業據被害人丁○○、乙○○、甲○○、丙○○、蔡雅琪
    指述甚詳，核與證人朱家麒證述情節相符，且被害人丙○○於警訊中係供稱：是
    二人騎機車，頭戴安全帽行搶等語，再共同被告顏在賢亦堅稱：其有時獨自一人
    行搶，惟如二人行搶時則只與戊○○共犯過等語，再參以被害人丙○○被搶皮包
    內之手機係被告戊○○取得，綜上所述，足認被害人丙○○之皮包確係遭被告戊○○與共同被告顏在賢所搶無訛，被告所辯顯係事後卸責之詞，不足採信，此外
    並有共同被告己○○搶奪時戴之安全帽一頂扣案可資佐證及台灣彰化地方法院檢
    察署公務電話紀錄、查詢車輛認可資料、贓物認領保管單、照片等在卷可稽，是
    以本件事證已臻明確，被告犯行均堪認定。
二、核被告就附表所為，均係犯刑法第三百二十五條第一項之搶奪罪；就其竊取被害
    人蔡雅琪所有之機車所為，係犯同法第三百二十條第一項之竊盜罪。被告戊○○
    與顏在賢二人間，就上開附表之搶奪犯行間，有犯意聯絡及行為分擔，為共同正
    犯。被告先後四次搶奪犯行，時間緊接，犯罪構成要件相同，顯係基於概括之犯
    意反覆為之，應依連續犯論以一罪，並依法加重其刑。被告所犯上開竊盜罪、搶
    奪罪二罪間，犯意各別，犯罪構成要件不同，應予分論併罰。又被告曾於八十八
    年間，因傷害案件，經法院判處有期徒刑三月確定，甫於八十九年十月十三日執
    行完畢，此有台灣彰化地方法院檢察署刑案資料查註紀錄表在卷可稽，其於受有
    期徒刑執行完畢五年以內再犯有期徒刑以上之本罪，為累犯，均應依法加重其刑
    （其中搶奪部分應遞加重其刑）。爰審酌被告以搶奪手段，侵害他人之財物安全
    ，除對於被害人受侵害之際，心理、精神恐慌不安外，縱案件破獲後，猶然心存
    餘悸，經久難以平釋，自不宜輕縱，方能促其醒悟悛改及被告犯罪之動機、方法
    、手段、搶奪及竊盜之次數、所得利益暨犯罪後之態度等一切情狀，各量處如主
    文所示之刑，並定其應執行之刑，以示懲儆。扣案之安全帽一頂係共同被告己○○所有供與被告戊○○搶奪所用之物，爰併予宣告沒收。
據上論斷，應依刑事訴訟法第二百九十九條第一項前段，刑法第三百二十條第一項、
第三百二十五條第一項、第二十八條、第五十六條、第四十七條、第三十八條第一項
第二款、第五十一條第五款，罰金罰鍰提高標準條例第一條前段，判決如主文。
中      華      民      國    九十一    年      十      月      八      日
                                臺灣彰化地方法院刑事第二庭
                                    法      官  石  馨  文
右正本證明與原本無異。
如不服本判決，應於判決送達後十日內，向本院提出上訴狀( 須附繕本 )。
                                    法院書記官  呂  雅  惠
中      華      民      國    九十一    年      十      月    十四      日
附錄法條
刑法第三百二十條
意圖為自己或第三人不法之所有，而竊取他人之動產者，為竊盜罪，處五年以下有期
徒刑、拘役或五百元以下罰金。
意圖為自己或第三人不法利益，而竊佔他人之不動產者，依前項之規定處斷。
前二項之未遂犯罰之。
刑法第三百二十五條
意圖為自己或第三人不法之所有，而搶奪他人之動產者，處六月以上五年以下有期徒
刑。
因而致人於死者，處無期徒刑或七年以上有期徒刑，致重傷者，處三年以上十年以下
有期徒刑。
第一項之未遂犯罰之。
